【裁判字號】    98,交訴,43
【裁判日期】    980717
【裁判案由】    偽造文書等
【裁判全文】
臺灣板橋地方法院刑事判決              98年度交訴字第43號
公  訴  人  臺灣板橋地方法院檢察署檢察官
被      告  丙○○
上列被告因偽造文書等案件，經檢察官提起公訴（98年度偵字第
5781號），被告於準備程序進行中，就被訴事實為有罪之陳述，
本院告知其簡式審判程序之旨，聽取當事人意見後，裁定由受命
法官獨任依簡式審判程序審理，茲判決如下：
    主  文
丙○○犯不能安全駕駛動力交通工具罪，處有期徒刑貳月，如易
科罰金，以新臺幣壹仟元折算壹日；又犯行使偽造私文書罪，處
有期徒刑肆月，如易科罰金，以新臺幣壹仟元折算壹日，如附表
所示偽造之署押沒收。應執行有期徒刑伍月，如易科罰金，以新
臺幣壹仟元折算壹日，緩刑貳年，並應於本案判決確定後參個月
內向公庫支付新臺幣伍萬元，如附表所示偽造之署押沒收。
    事實及理由
一、犯罪事實：丙○○於民國98年2 月15日上午3 時許（按：起
    訴書誤載為98年2 月11日晚間11時許），在臺北縣新莊市○○路33號處，飲用數量不詳之酒類後，已達不能安全駕駛動
    力交通工具之程度，猶騎乘車牌號碼RED-496 號輕型機車自
    飲酒處離去。嗣於98年2 月15日上午3 時15分許，行經臺北
    縣新莊市○○路76號前，因未戴安全帽，且有酒駕表徵，為
    警攔檢，測得其呼氣酒精濃度為每公升0.55毫克。詎丙○○
    因一時緊張，竟另基於行使偽造文書之犯意，自斯時起，在
    查獲地及臺北縣政府警察局新莊分局新莊派出所等處，冒用
    表哥甲○○之名應訊，接續在如附表所示文件上偽造甲○○
    之簽名及捺印，並在二份舉發違反道路交通管理事件通知單
    （均一式三聯，即通知聯、移送聯、存根聯，僅後二聯有「
    收受通知聯者簽章」欄）上簽名、捺印，以示領收各該舉發
    通知單通知聯後，將存根聯併同移送聯交予舉發警員乙○○
    而行使之，足生損害於監理、警察機關及甲○○本人。嗣丙○○因認此舉不妥，乃於遭人發覺其冒名應訊前之98年2 月
    15日上午9 時許，在臺北縣政府警察局新莊分局新莊派出所
    內，向承辦警員乙○○坦承上開行使偽造私文書犯行，自首
    接受裁判。
二、證據：
（一）被告丙○○於警詢、偵訊及本院審理時之自白。
（二）證人即被害人甲○○於警詢時之證詞；證人即承辦警員乙○○於本院審理時之證詞。
（三）刑法第185 條之3 案件測試觀察紀錄表、酒後時間確認單
      、臺北縣政府警察局新莊分局當事人酒精測定紀錄表及如
      附表所示文件各一份。
三、核被告在酒後已達不能安全駕駛動力交通工具之情形下騎乘
    機車，係犯刑法第185 條之3 之不能安全駕駛動力交通工具
    罪；之後，在如附表所示文件上冒名簽名、捺印，並將道路
    交通管理事件通知單存根聯併同移送聯交予舉發警員，因在
    舉發違反道路交通管理事件通知單「收受通知聯者簽章」欄
    上簽名、捺印，係表示領收通知聯之證明，屬刑法第210 條
    所稱之私文書（最高法院83年度臺上字第6631號判例要旨參
    照），故此部分，係犯刑法第216 條、第210 條之行使偽造
    私文書罪。被告於如附表文件上偽造署押，乃於密切接近之
    時地為之，均為達同一冒用他人名義應訊之目的，各行為之
    獨立性極為薄弱，並係侵害同一法益，應屬接續行為。而其
    偽造署押為偽造私文書之階段行為，為偽造私文書之行為所
    吸收，偽造私文書後持以行使，偽造私文書之低度行為為行
    使偽造私文書之高度行為所吸收，均不另論罪。其所犯不能
    安全駕駛動力交通工具罪及行使偽造私文書罪間，犯意各別
    ，行為互殊，則應分論併罰。被告所為行使偽造私文書犯行
    合於自首要件，業經證人乙○○到庭證述甚詳，被告對於未
    發覺之罪自首接受裁判，動機並無不良，茲依刑法第62條前
    段之規定，就此部分犯行減輕其刑。爰審酌被告犯罪之動機
    、目的、手段、素行、所生危害、犯後坦承犯行之態度等一
    切情狀，兼衡被害人甲○○對量刑之意見，分別量處如主文
    所示之刑，並諭知易科罰金之折算標準及定其應執行刑。另
    被告前未曾因故意犯罪受有期徒刑以上刑之宣告，有臺灣高
    等法院被告前案紀錄表一份在卷可稽，其因一時失慮致罹刑
    典，事後已表達悔意，經此偵審程序之教訓，當知所警惕，
    信無再犯之虞，本院認所宣告之刑，以暫不執行為適當，併
    予諭知緩刑2 年，及依刑法第74條第2 項第4 款規定，命被
    告於本案判決確定後3 個月內，向公庫支付新臺幣5 萬元，
    以啟自新。被告所偽造如附表所示文件上之署押，包括簽名
    及捺印（最高法院93年度臺上字第2057號判決要旨參照），
    均應依刑法第219 條之規定予以沒收。
據上論斷，應依刑事訴訟法第273 條之1 第1 項、第299 條第1
項前段、第310 條之2 、第454 條第2 項，刑法第185 條之3 、
第216 條、第210 條、第62條前段、第41條第1 項前段、第51條
第5 款、第74條第1 項第1 款、第2 項第4 款、第219 條，刑法
施行法第1 條之1 第1 項、第2 項但書，判決如主文。
本案經檢察官陳伯均到庭執行職務。
中    華    民    國    98    年    7     月    17    日
                      交通法庭  法  官  許炎灶
以上正本證明與原本無異。
如不服本判決應於收受判決後10日內向本院提出上訴書狀，並應
敘述具體理由；其未敘述上訴理由者，應於上訴期間屆滿後20日
內向本院補提理由書（均須按他造當事人之人數附繕本）「切勿
逕送上級法院」。
                                書記官  屠衛民
中    華    民    國    98    年    7     月    17    日
附錄本判決論罪科刑法條：刑法第185 條之3 、第216 條、第21
0 條。
中華民國刑法第185 條之3 （重大違背義務致交通危險罪）
服用毒品、麻醉藥品、酒類或其他相類之物，不能安全駕駛動力
交通工具而駕駛者，處1 年以下有期徒刑、拘役或科或併科15萬
元以下罰金。
中華民國刑法第216 條（行使偽造變造或登載不實之文書罪）
行使第210 條至第215 條之文書者，依偽造、變造文書或登載不
實事項或使登載不實事項之規定處斷。
中華民國刑法第210 條（偽造變造私文書罪）
偽造、變造私文書，足以生損害於公眾或他人者，處5 年以下有
期徒刑。
附表：
┌──┬─────────┬───────────┬──────────┐
│編號│文              件│偽   造   之   署   押│所    在    卷    頁│
├──┼─────────┼───────────┼──────────┤
│ 1  │臺北縣政府警察局新│偽造「甲○○」簽名4 枚│見偵查卷第7 、8 頁  │
│    │莊分局新莊派出所第│、捺印6 枚            │                    │
│    │一次調查筆錄      │                      │                    │
├──┼─────────┼───────────┼──────────┤
│ 2  │臺北縣政府警察局新│偽造「甲○○」簽名2 枚│見偵查卷第13頁      │
│    │莊分局執行拘提逮捕│、捺印2 枚            │                    │
│    │告知本人通知書    │                      │                    │
├──┼─────────┼───────────┼──────────┤
│ 3  │酒後時間確認單    │偽造「甲○○」簽名1 枚│見偵查卷第14頁      │
│    │                  │、捺印1 枚            │                    │
├──┼─────────┼───────────┼──────────┤
│ 4  │臺北縣政府警察局新│偽造「甲○○」簽名1 枚│見偵查卷第18頁      │
│    │莊分局當事人酒精測│、捺印1 枚            │                    │
│    │定紀錄表          │                      │                    │
├──┼─────────┼───────────┼──────────┤
│ 5  │舉發違反道路交通管│偽造「甲○○」簽名2 枚│見偵查卷第19頁（移送│
│    │理事件通知單移送聯│、捺印1 枚（存根聯未捺│聯正本未扣案，但無證│
│    │暨存根聯（北縣警交│印）                  │據證明不存在）；本院│
│    │大字第C00000000 號│                      │卷第51頁資料袋      │
│    │，酒駕）          │                      │                    │
├──┼─────────┼───────────┼──────────┤
│ 6  │照片、甲○○口卡片│偽造「甲○○」簽名2 枚│見偵查卷第23、24頁  │
│    │影本              │、捺印2 枚            │                    │
├──┼─────────┼───────────┼──────────┤
│ 7  │舉發違反道路交通管│偽造「甲○○」簽名2 枚│見本院卷第51頁資料袋│
│    │理事件通知單移送聯│、捺印2 枚            │（移送聯正本未扣案，│
│    │暨存根聯（北縣警交│                      │但無證據證明不存在）│
│    │大字第C00000000 號│                      │                    │
│    │，未戴安全帽）    │                      │                    │
└──┴─────────┴───────────┴──────────┘


司法院資訊處製作；財團法人民間司法改革基金會備份。
